ACORDAO-COMPLETO-2359693

ACÓRDÃO DE RELAÇÃO

ACÓRDÃO DE RELAÇÃO 4599/2019 ATA 23/2019 - SEGUNDA CÂMARA

Acórdão 4599/2019-TCU-Segunda Câmara
	VISTOS, relacionados e discutidos estes autos de Admissão, de servidores da Companhia Brasileira de Trens Urbanos, encaminhados a este Tribunal na forma dos arts. 2º, caput e inciso II, e 4º, caput, da Instrução Normativa - TCU 78/2018. 
Considerando que nos atos de admissão constantes deste processo foram detectadas a existência dos respectivos desligamentos, conforme verificação da documentação anexada, seja por meio da constatação da existência de ato de desligamento na base Sisac e Siape, ou pela constatação do óbito do servidor;
Considerando o parecer do Ministério Público junto a este Tribunal; 
ACORDAM os Ministros do Tribunal de Contas da União, diante das razões expostas pelo Relator, com fulcro nos arts. 1º, inciso V, e 39, inciso I, ambos da Lei 8.443, de 16 de julho de 1992, c/c os 1º, inciso VIII; 17, II; 62, III; 137, IV; 143, II e 260, do RI/TCU, em:
Considerar prejudicado por perda de objeto os atos de admissão abaixo relacionados, tendo em vista não produzirem mais efeitos financeiros, por força do art. 7º da Resolução TCU nº 206, de 2007, alterada pela Resolução 237/2010.
1. Processo TC-Processo 010.778/2019-5 (ATOS DE ADMISSÃO) 
	1.1. Interessados: Ardillys Martins da Silva Cardoso (XXX.997.574-XX) ; Arthur da Silva Rebouças (XXX.044.124-XX) ; Bernardo Ferreira Machado (XXX.318.527-XX) ; Beterlandio Ferreira da Silva (XXX.568.504-XX) ; Breno Leonardo Ribeiro da Silva (XXX.105.024-XX) ; Carlos Eduardo de Moura Lima (XXX.894.966-XX) ; Cassius Ferreira Marinho (XXX.753.773-XX) ; Claudia Avelar de Oliveira (XXX.230.126-XX) ; Claudio Teixeira da Costa (XXX.448.904-XX) ; Cristina Maria Pereira (XXX.972.676-XX) ; Daniel de Andrade Romero Barbosa (XXX.653.167-XX) ; David Bastos (XXX.696.196-XX) ; David Silva Ferraz (XXX.309.806-XX) ; Debora Cruz Madeira (XXX.688.776-XX) ; Deivson Michel Gomes de Sena (XXX.612.204-XX) ; Diane Libia Prata Melo (XXX.209.946-XX) ; Ederson Soares dos Santos (XXX.954.867-XX) ; Edisio Novaes de Lima (XXX.100.553-XX) ; Ednaldo Pereira de Melo (XXX.231.064-XX) ; Eduardo da Silva Martins (XXX.877.656-XX) 
	1.2. Órgão/Entidade: Companhia Brasileira de Trens Urbanos
	1.3. Relator: Ministro Raimundo Carreiro
	1.4. Representante do Ministério Público: Procurador Rodrigo Medeiros de Lima
	1.5. Unidade Técnica: Secretaria de Fiscalização de Pessoal (SEFIP) .
	1.6. Representação legal: não há.
	1.7. Determinações/Recomendações/Orientações: não há.

Segunda Câmara

Companhia Brasileira de Trens Urbanos

Ardillys Martins da Silva Cardoso (XXX.997.574-XX); Arthur da Silva Rebouças (XXX.044.124-XX); Bernardo Ferreira Machado (XXX.318.527-XX); Beterlandio Ferreira da Silva (XXX.568.504-XX); Breno Leonardo Ribeiro da Silva (XXX.105.024-XX); Carlos Eduardo de Moura Lima (XXX.894.966-XX); Cassius Ferreira Marinho (XXX.753.773-XX); Claudia Avelar de Oliveira (XXX.230.126-XX); Claudio Teixeira da Costa (XXX.448.904-XX); Cristina Maria Pereira (XXX.972.676-XX); Daniel de Andrade Romero Barbosa (XXX.653.167-XX); David Bastos (XXX.696.196-XX); David Silva Ferraz (XXX.309.806-XX); Debora Cruz Madeira (XXX.688.776-XX); Deivson Michel Gomes de Sena (XXX.612.204-XX); Diane Libia Prata Melo (XXX.209.946-XX); Ederson Soares dos Santos (XXX.954.867-XX); Edisio Novaes de Lima (XXX.100.553-XX); Ednaldo Pereira de Melo (XXX.231.064-XX); Eduardo da Silva Martins (XXX.877.656-XX)

RAIMUNDO CARREIRO

não há.

Procurador Rodrigo Medeiros de Lima

ATOS DE ADMISSÃO (ADS)

Secretaria de Fiscalização de Pessoal (SEFIP).